臺灣澎湖地方法院刑事判決
110年度交易字第40號
公  訴  人  臺灣澎湖地方檢察署檢察官
被      告  洪進財
指定辯護人  本院公設辯護人張寅煥  
上列被告因公共危險案件，經檢察官提起公訴（110年度偵字第9
30號），被告於準備程序中就被訴之事實為有罪之陳述，檢察官
聲請改依協商程序而為判決，本院合議庭裁定由受命法官獨任進
行認罪協商程序，判決如下：
    主  文
洪進財犯不能安全駕駛動力交通工具罪，累犯，處有期徒刑拾壹
月。
    事實及理由
一、本件犯罪事實、證據及應適用法條，除補充被告洪進財於本
    院準備程序之自白為證據外，其餘均引用檢察官起訴書之記
    載（如附件）。
二、本案被告已認罪，經檢察官與被告於審判外達成協商合意，
    其合意內容為：被告願受如主文所示之刑之處罰。本院審酌
    各情，認上開協商合意並無刑事訴訟法第455條之4第1項所
    列情形之一，檢察官聲請改依協商程序而為判決，本院爰不
    經言詞辯論，於協商合意範圍內為協商判決。
三、依刑事訴訟法第455條之2第1項第1款、第455條之4第2項、
    第455條之8、第454條第2項，刑法第185條之3第1項第1 款
    、第47條第1項，刑法施行法第1條之1第1項，判決如主文。
四、本判決除有刑事訴訟法第455條之4第1項第1款、第2款、第4
    款、第6款、第7款所定情形之一，或違反同條第2項規定者
    外，不得上訴。
本案經檢察官黃偉提起公訴及到庭執行職務。
中　　華　　民　　國　　111 　年　　2 　　月　　10　　日
                  刑事庭  法  官　王偉為
以上正本證明與原本無異。
本判決除有刑事訴訟法第455條之4第1項第1款、第2款、第4款、
第6款、第7款所定情形之一，或違反同條第2項規定者外，不得
上訴。如有得上訴之情形，應於收受判決後20日內向本院提出上
訴書狀，並應敘述具體理由；其未敘述上訴理由者，應於上訴期
間屆滿後20日內向本院補提理由書（均須按他造當事人之人數附
繕本）「切勿逕送上級法院」。
因疫情而遲誤不變期間，得向法院聲請回復原狀。
中　　華　　民　　國　　111 　年　　2 　　月　　10　　日
                          書記官　莊心羽
附錄本案論罪科刑法條全文：
刑法第185條之第1項第1款：
駕駛動力交通工具而有下列情形之一者，處2年以下有期徒刑，
得併科20萬元以下罰金：
一、吐氣所含酒精濃度達每公升0.25毫克或血液中酒精濃度達0.
    05%以上。
附件：
臺灣澎湖地方檢察署檢察官起訴書
                                      110年度偵字第930號
　　被　　　告　洪進財　男　00歲（民國00年0月0日生）
　　　　　　　　　　　　住高雄市○○區○○○路000○0號3                           樓
　　　　　　　　　　　　居澎湖縣○○鄉○○村○○○000號
　　　　　　　　　　　　國民身分證統一編號：Z000000000號
上列被告因公共危險案件，已經偵查終結，認應該提起公訴，茲
將犯罪事實及證據並所犯法條分敘如下：
　　　　　　犯罪事實
一、洪進財前因公共危險案件，經臺灣高雄地方法院以108年度
    交簡字第13號判決判處有期徒刑8月確定，又因公共危險案
    件，經臺灣高雄地方法院以108年度審交易字第434號判決判
    處有期徒刑7月確定，前開二案接續執行，於民國109年6月2
    9日縮短刑期假釋出監付保護管束，於109年9月6日假釋未經
    撤銷，徒刑視為執行完畢。詎其不知悔改，於110年11月29
    日上午9時許起至10時許止，在澎湖縣馬公市天后宮旁之工
    地飲用啤酒後，仍基於酒後駕車之犯意，於同日下午2時許
    ，自上開地點駕駛車牌號碼000-0000號自小客車上路，於同
    日下午2時20分許，沿澎湖縣縣道203線由中屯往講美方向行
    駛，因行車不穩，經目擊民眾報案檢舉，警方據報在縣道20
    3線19.3公里處(後寮段)予以攔查，於同日下午2時40分許，
    對洪進財施以吐氣酒精濃度測試，測得其吐氣所含酒精濃度
    為每公升0.75毫克，而查悉前情。
二、案經澎湖縣政府警察局白沙分局報告偵辦。
 　　　 證據並所犯法條
一、證據清單：
編號 證據名稱 待證事項 1 被告洪進財於警詢及本署偵訊中之自白。 被告坦承前揭犯行不諱。 2 被告之酒精測定紀錄表、財團法人工業技術研究院呼氣酒精測試器檢定合格證書各1張。 警方於110年11月29日下午2時40分許，對被告施以吐氣酒精濃度檢測，測得其吐氣所含酒精濃度為每公升0.75毫克之事實。 3 澎湖縣政府警察局舉發違反道路交通管理事件通知單2張、現場平面圖、證號查詢汽車駕駛人、車號查詢汽車車籍資料各1張、現場照片4張。 佐證被告前揭犯罪事實。 
二、核被告洪進財所為，係犯刑法第185條之3第1項第1款之不能
    安全駕駛動力交通工具罪嫌。又被告有犯罪事實欄所示犯罪
    科刑及執行完畢情形，有本署刑案資料查註紀錄表在卷可稽
    ，其於受有期徒刑執行完畢後，5年內故意再犯本件有期徒
    刑以上刑期之罪，為累犯，茲考量被告構成累犯之前案犯罪即
    公共危險犯行，與本案罪名、犯罪類型相同，可見其就此類犯行
    之刑罰反應力甚為薄弱，因認適用刑法第47條累犯加重之規定
    並無罪刑不相當之情事，揆諸司法院釋字第775號解釋意旨，
    請依刑法第47條第1項規定，加重其刑。
三、依刑事訴訟法第251條第1項提起公訴。
  　此　致
臺灣澎湖地方法院
中　　華　　民　　國　  110　　年　　12　　月　　7  　日
　　　　　　　　　　　　　     檢 察 官　黃  偉
上述正本證明與原本無異
中　　華　　民　　國　  110　　年　　12　　月　　7  　日
　　　　　　　　　　　　　     書 記 官　趙 守 仁
所犯法條　　
中華民國刑法第185條之3
駕駛動力交通工具而有下列情形之一者，處 2 年以下有期徒刑
，得併科 20 萬元以下罰金：
一、吐氣所含酒精濃度達每公升零點二五毫克或血液中酒精濃度
    達百分之零點零五以上。
二、有前款以外之其他情事足認服用酒類或其他相類之物，致不
    能安全駕駛。
三、服用毒品、麻醉藥品或其他相類之物，致不能安全駕駛。
因而致人於死者，處 3 年以上 10 年以下有期徒刑；致重傷者
，處 1 年以上 7 年以下有期徒刑。
曾犯本條或陸海空軍刑法第 54 條之罪，經有罪判決確定或經緩
起訴處分確定，於五年內再犯第 1 項之罪因而致人於死者，處
無期徒刑或 5 年以上有期徒刑；致重傷者，處 3 年以上 10 年
以下有期徒刑。